臺灣臺南地方法院刑事判決
110年度易字第2號
公  訴  人  臺灣臺南地方檢察署檢察官
被      告  王凱聿（原名林哲聿）




上列被告因詐欺案件，經檢察官提起公訴（109 年度偵字第2193
1 號）及移送併辦（109 年度偵字第17792 號、第18483 號，11
0 年度偵字第2897號），本院判決如下：
    主  文
甲○○（原名乙○○）幫助犯詐欺取財罪，處拘役伍拾日，如易科罰
金，以新臺幣壹仟元折算壹日。
    事  實
一、甲○○（原名乙○○）已預見將自己申設之手機門號出租或出售
    與他人使用，可能幫助他人作為撥打詐騙電話詐欺取財之用
    ，仍基於縱如此發生亦不違背其本意之不確定故意，於民國
    109 年5 月初間某日，瀏覽臉書「租用門號換取現金」之社
    團相關訊息，透過通訊軟體臉書Messenger 與該社團之真實
    姓名年籍不詳之人（無證據顯示為未成年人）聯繫，約定每
    租用1 支手機門號每月可獲得新臺幣（下同）1,000 元之報
    酬後，即於109 年5 月11日前往臺南市東區、永康區等各處
    通訊行，向中華電信股份有限公司、台灣大哥大、亞太電信
    之直營門市申辦手機門號0000000000號、0000000000號、00
    00000000號及其他不詳門號，共計7 支手機門號，並於同日
    下午5 時至6 時許，在臺南市東區東門路某通訊行門口，將
    上開申設之手機門號SIM 卡7 張交與真實姓名年籍不詳之男
    子（無證據顯示為未成年人）使用，並當場獲取現金7,000 
    元之報酬。嗣該名男子所屬之詐騙集團成員取得上開手機門
    號SIM 卡後，即使用上開門號作為聯繫工具，撥打電話詐騙
    己○○、丁○○、戊○○、庚○○等人，致其等陷於錯誤，而分別匯
    款至指定帳戶（詐欺集團成員使用之門號、詐騙方式、匯款
    時間、地點、金額及匯入帳戶，均詳如附表編號1 至編號4 
    所示），旋遭提領一空。嗣己○○、丁○○、戊○○、庚○○等人察
    覺有異，報警處理，始循線查悉上情。
二、案經己○○、丁○○、庚○○提出告訴後，由高雄市政府警察局左
    營分局、臺南市政府警察局永康分局、新北市政府警察局海
    山分局、雲林縣警察局西螺分局報告，並由臺灣臺南地方檢
    察署檢察官偵查起訴及移送併辦。
    理  由
壹、程序事項：
一、本案認定事實所引用之卷內被告以外之人於審判外之陳述，
    除原已符刑事訴訟法所定傳聞例外規定而得作為證據外，檢
    察官及被告甲○○於準備及審理程序時，均同意其有作為本案
    證據之證據能力（【卷宗目錄對照情形詳如附錄所示】易字
    卷第81頁至第87頁、第284 頁），審酌前揭陳述作成之程序
    並無違法，與本案之待證事實均具有關聯性，且尚無違法不
    當及證明力明顯過低之瑕疵，而認為以之作為證據應屬適當
    ，是本案有關被告以外之人於審判外陳述之供述證據，依刑
    事訴訟法第159 條之5 規定，均有證據能力。
二、至於卷內所存經引用之非供述證據部分，與本件待證事實間
    均具有關聯性，且無證據證明係公務員違背法定程序所取得
    ，依刑事訴訟法第158 條之4 之反面解釋，自有證據能力。
    　　
貳、實體事項：　　
一、認定事實所憑之證據及理由：
  ㈠訊據被告固坦承有於瀏覽臉書「租用門號換取現金」之社團
    訊息後，與對方聯繫，並於上揭時間、地點申辦0000000000
    號、0000000000號、0000000000號等7 支手機門號後，將該
    等門號之SIM 卡交與不詳詐欺集團成員，因而獲有7,000 元
    之報酬等事實，惟矢口否認有何幫助詐欺取財犯行，辯稱：
    我當時急著用錢，對方一直講說是經營正當的車行及蝦皮線
    上購物，手機門號不夠使用，需要向我租用手機門號，還有
    拍跟別人交易成功的照片給我看，我因而相信對方，依指示
    申辦上開手機門號7 支後，將SIM 卡交給對方，我當下沒有
    想很多，後續告訴人、被害人等人遭電話詐騙的部分不是我
    做的，我接到警方關於我涉犯詐欺的調查通知後，馬上就依
    警方建議將上開申辦之手機門號申請停話，我也是被對方騙
    的等語。
  ㈡經查，上揭被告坦認之事實，以及告訴人己○○、丁○○、庚○○
    、被害人戊○○分別接獲被告提供之手機門號撥打之詐騙電話
    ，因而陷於錯誤，並分別匯款至指定帳戶（詐欺集團成員使
    用門號、詐騙方式、匯款時間、地點、金額及匯入帳戶均詳
    如附表編號1 至編號4 所示）等事實，為被告所不爭執（警
    卷第1 頁至第5 頁，偵卷第17頁至第18頁，併辦一偵卷一第
    23頁至第27頁，併辦一偵卷二第45頁至第46頁，併辦一偵卷
    三第15頁至第16頁，併辦二偵卷一第19頁至第21頁，易字卷
    第78頁至第79頁、第87頁至第91頁、第284 頁、第293 頁至
    第295 頁），核與證人即告訴人、被害人等人於警詢中之證
    述情節大致相符（警卷第11頁至第13頁，併辦一警卷第45頁
    至第47頁，併辦一偵卷一第33頁至第34頁，併辦二偵卷一第
    23頁至第26頁），並有下列證據在卷可資佐證，此部分之事
    實，應堪認定：
　⒈手機門號0000000000號、0000000000號、0000000000號之通
    聯調閱查詢單、通聯紀錄各1 份（警卷第29頁、第33頁至第
    35頁，併辦一警卷第79頁、第81頁，併辦一偵卷一第111 頁
    、第120 頁至第135 頁、第229 頁、第247 頁至第248 頁）
    。
　⒉告訴人己○○遭詐騙匯款部分：
　　告訴人己○○報案之內政部警政署反詐騙諮詢專線紀錄表、新
    北市政府警察局蘆洲分局八里分駐所受理詐騙帳戶通報警示
    簡便格式表、受理各類案件紀錄表、受理刑事案件報案三聯
    單各1 份、告訴人己○○持用帳戶之存摺封面、網路銀行交易
    明細、手機通聯紀錄翻拍照片各1 張（警卷第15頁至第26頁
    ）。
　⒊告訴人丁○○遭詐騙匯款部分：
　　告訴人丁○○報案之內政部警政署反詐騙諮詢專線紀錄表1 份
    、金融機構聯防機制通報單、臺北市政府警察局南港分局玉
    成派出所受理詐騙帳戶通報警示簡便格式表各2 份、如附表
    編號2 所示匯入帳戶之交易明細各1 份、郵政跨行匯款申請
    書2 份（併辦一警卷第49頁至第61頁、第69頁、第75頁）。
　⒋被害人戊○○遭詐騙匯款部分：
　　被害人戊○○報案之內政部警政署反詐騙諮詢專線紀錄表、金
    融機構聯防機制通報單、新北市政府警察局汐止分局長安派
    出所受理詐騙帳戶通報警示簡便格式表、受理刑事案件報案
    三聯單、受理各類案件紀錄表、被害人戊○○持用帳戶之存摺
    封面影本、郵政自動櫃員機交易明細、如附表編號3 所示匯
    入帳戶之存款交易明細各1 份、手機訊息翻拍照片1 張（併
    辦一偵卷一第93頁、第285 頁至第293 頁、第297 頁至第29
    9 頁）。
　⒌告訴人庚○○遭詐騙匯款部分：
　　告訴人庚○○報案之內政部警政署反詐騙諮詢專線紀錄表、金
    融機構聯防機制通報單、高雄市政府警察局岡山分局壽天派
    出所受理詐騙帳戶通報警示簡便格式表、受理刑事案件報案
    三聯單、受理各類案件紀錄表、如附表編號4 所示匯入帳戶
    之交易明細、告訴人庚○○持用帳戶之存摺封面及內頁影本、
    通訊軟體LINE對話紀錄截圖、郵政跨行匯款申請書、郵局儲
    戶無摺存款人收執聯各1 份（併辦二偵卷一第35頁至第47頁
    、第51頁、第57頁至第69頁）。
  ㈢按刑法上之故意，可分為確定故意（直接故意）與不確定故
    意（間接故意），所謂「不確定故意」，係指行為人對於構
    成犯罪之事實，預見其發生而其發生並不違背其本意者，刑
    法第13條第2 項定有明文。則對於事實之發生，抱持縱使發
    生亦「不在意」、「無所謂」之態度，而基於賺取金錢之意
    思，提供申辦之手機門號SIM 卡與對方時，是否同時具有幫
    助詐欺取財之不確定故意，並非絕對對立、不能併存之事，
    亦即縱係因提供手機門號可賺取金錢等廣告訊息，而與對方
    聯繫接觸，但於提供手機門號SIM 卡與對方時，依行為人本
    身之智識能力、社會經驗、與對方互動之過程等情狀，如行
    為人對於其所提供之手機門號，已預見被用來作為詐欺取財
    等非法用途之可能性甚高，惟仍心存僥倖，逕自認為不一定
    會發生，而將該等手機門號SIM 卡提供他人使用，可認其對
    於自己利益之考量遠高於他人財產法益是否因而受害乙節，
    容任該等結果發生而不違背其本意，自仍應認具有幫助詐欺
    取財之不確定故意，而成立幫助詐欺取財罪。又參以目前電
    信業實務上，一般民眾欲申辦手機門號並非難事，且個人所
    得申辦之手機門號數目幾無上限，通信費用亦設有固定收費
    標準，不至因人而異，並無必要使用他人申辦之手機門號，
    此乃一般日常生活所熟知之常識，且手機門號係個人通訊聯
    繫使用之工具，於日常生活中亦有多項資訊服務係以手機門
    號綁定之方式進行身分認證，具有一定之專有性、屬人性及
    隱私性，應以本人使用為原則，衡諸常理，若非與本人有密
    切或特殊信賴關係，實無任意提供個人申辦之手機門號SIM 
    卡與他人使用之理，縱有此特殊情形，亦必會先行瞭解他人
    使用之目的始行提供，並於使用完畢後盡速要求返還。再者
    ，近年詐欺集團利用租用門號換取現金等名目，收購人頭手
    機門號SIM 卡，以遂行詐欺取財等犯罪，規避執法人員查緝
    之事件層出不窮，業已廣為平面或電子媒體、政府機構多方
    宣導，提醒一般民眾勿因一時失慮而誤蹈法網，輕易交付以
    自己名義申辦之手機門號SIM 卡與他人，反成為協助他人犯
    罪之工具，是依一般人之社會生活經驗，若遇有他人不以自
    己名義申辦手機門號，反而出價收購、租用或以其他方式取
    得他人申辦之手機門號為不明用途使用或流通，衡情對於所
    提供之手機門號SIM 卡極可能供作財產犯罪等不法目的使用
    ，當有合理之預見。據此，對於交付手機門號SIM 卡之舉動
    ，如無相當堅強且正當之理由，一般均可合理懷疑，提供者
    對於可能因此助長詐欺集團之犯行，有一定程度之預見，且
    對於此等犯罪結果，主觀上出於默許或毫不在乎之狀態，蓋
    手機門號SIM 卡一旦交出，對於該等門號之使用幾無任何控
    制能力，除非及時主動申辦停話，否則無異將手機門號讓渡
    他人，任憑詐欺集團成員持以聯繫被害人施以詐術，致被害
    人受騙而求償無門，此種舉動及主觀心態當屬可議，而有以
    刑罰加以處罰之必要。
  ㈣被告交付本案手機門號SIM 卡時，已有容任他人非法利用該
    等手機門號而幫助犯詐欺取財罪之不確定故意：
　⒈被告於交付本案手機門號SIM 卡時，為年滿26歲之成年人，
    有其個人戶籍資料查詢結果1 份存卷可參（易字卷第263 頁
    ），並自述為大學資訊管理科系畢業，從事過飲料店、工廠
    、工廠業務、鐵工、服飾店等多項工作（易字卷第89頁、第
    293 頁），堪認被告為具有相當智識程度、工作經歷與社會
    經驗之人，衡情應知悉以自己名義申辦手機門號SIM 卡後，
    應妥為管理之重要性。又被告自承：我只知道對方是來自臺
    中，我有詢問他們的真實姓名及聯繫方式，但他們沒有回答
    我，除了通訊軟體臉書Messenger 以外，沒有其他與對方聯
    絡的方式，109 年6 月中我要跟對方聯繫時，發現對方已封
    鎖我、帳號完全不見，之前傳送的訊息也無法顯示等語（易
    字卷第89頁至第90頁、第294 頁），足認被告除能透過通訊
    軟體臉書Messenger 與向其租用手機門號之人聯繫外，對於
    其真實姓名年籍資料、聯絡方式及所在地等資訊均一無所知
    ，雙方並非具有特殊交情或有密切信賴關係，依被告之智識
    能力與社會生活經驗，在未查證對方真實身分之情形下，猶
    率將本案手機門號SIM 卡任意提供與素不相識、不甚瞭解且
    不知能否信任之人，對於該等手機門號極可能被用作詐欺取
    財犯罪之聯繫工具等不法目的使用，當已有合理之預見。
　⒉參以被告於警詢中供稱其自身持用之門號係其女友另行為其
    申辦（警卷第2 頁），顯與被告本案申辦之7 支手機門號有
    別，被告並自承：上開7 支手機門號是我於109 年5 月11日
    申辦，並於同一天交給對方，我確實無法確保我把手機門號
    交出去之後可以再拿回來，但我還是把手機門號交給對方使
    用等語（易字卷第78頁、第90頁），此與實務上常見幫助詐
    欺取財之行為人，為免影響自身原有手機門號之正常使用，
    而另行申辦新門號，交付與詐騙集團使用之慣行相符，足見
    被告已認知一旦交付手機門號SIM 卡，該手機門號即脫離自
    身所能掌控之範圍，因而另行申辦其自身無使用需求之本案
    手機門號7 支，交付他人使用，縱未能取回亦不至於有所損
    失，甚且可藉此賺取每支門號1,000 元之高額報酬。是被告
    率將本案手機門號SIM 卡交與陌生人收受使用，使該等手機
    門號置於自己支配範疇之外時，應已能合理預見後續可能被
    用以作為財產犯罪工具等不法用途之風險。
　⒊又依被告自承：我先前做飲料店月薪約2 萬5,000 元、工廠
    月薪約2 萬6,000 元、工廠業務月薪約3 萬6,000 元、鐵工
    月薪約3 萬7,000 元、服飾店月薪約2 萬2,000 元至2 萬3,
    000 元等語（易字卷第89頁），足認被告對於從事一般需付
    出相當勞力、時間之正當工作，每月可獲得之薪資數額多寡
    有所認知，而依被告與向其租用手機門號之人所約定，每租
    用1 支手機門號每月即可獲得1,000 元之報酬，竟全然無須
    付出勞力、成本，顯與社會常情相違，依被告前述之智識程
    度、工作經歷與社會經驗，當就其中可能涉及不法而非屬正
    當工作乙節，有所預見。此自被告於偵查中供稱：不用提供
    勞碌，只提供1 個門號每月就可領取1,000 元，我覺得不合
    理等語（併辦一偵卷三第16頁）觀之自明。從而，依被告前
    述之智識程度、工作經歷與社會經驗，知悉一般正常工作之
    平均月薪為何，亦應知悉非依正常程序要求提供申辦之手機
    門號SIM 卡者，極有可能係詐欺集團為取得人頭手機門號以
    供犯罪使用，否則當前申辦手機門號並無特殊限制，何以需
    付出每月1,000 元之高額代價向他人租用手機門號，且被告
    對於對方向其租用手機門號所願提供之高額代價亦認為不合
    常理，顯見其內心已存有懷疑，堪認其於行為時主觀上並非
    完全陷於錯誤，而係因貪圖無需付出勞力即可獲得之高額報
    酬，而刻意忽視詐欺集團成員所述不合常理之處。是被告對
    於對方之身分、背景及說詞，非可完全信賴而仍存有懷疑，
    卻在未查證對方真實身分及行為合法性之情形下，僅因欲賺
    取高額租金，而率然交付本案手機門號SIM 卡供不詳之人使
    用，對於可能被他人作為詐欺取財犯罪等不法用途一情，實
    非毫無預見，自難諉為不知。被告辯稱：對方一直講說租用
    手機門號是提供正當的車行及蝦皮線上購物使用，我因而相
    信對方，我也是被對方騙的等語，尚難採信。
　⒋綜上所述，依被告之智識程度、工作經歷、社會經驗、自承
    出售本案手機門號係為換取現金之動機、所述與詐欺集團成
    員聯繫之過程，以及近年來政府機關及電信業者均加強宣導
    防範申辦之手機門號流於詐欺犯罪使用等情，被告應可預見
    以相當代價出售本案手機門號予不詳之人，極可能會遭他人
    利用作為財產犯罪之工具，是被告主觀上具有幫助詐欺取財
    之不確定犯意，自堪認定。
  ㈤至被告辯稱：我接到警方關於我涉犯詐欺的調查通知後，馬
    上就依警方的建議去將上開申辦之手機門號申請停話等語，
    並提出109 年8 月22 日之遠傳電信行動電話門號停機申請
    書1 份、台灣大哥大退租申請書2 份附卷為證（易字卷第11
    9 頁至第123 頁），然其上所載申請停話之手機門號分別為
    「0907***037號」、「0000000000號」、「0000000000號」
    ，與本件詐騙集團成員持以撥打詐騙電話予告訴人、被害人
    等人使用之手機門號有別，被告上開申請停話之門號均非本
    案用於詐騙之門號。況被告於審理中供稱：我於109 年6 月
    中要跟對方聯繫時，發現對方把整個臉書帳號刪除，原先對
    話內容就完全不見了等語（易字卷第293 頁至第294 頁），
    若被告自109 年6 月中起，即已與向其租用手機門號之人失
    去聯繫，原與對方約定出租手機門號後續按月可獲得之報酬
    亦無下文，理當已能明確察知其中有異，本應及時向電信業
    者申請停話或報警處理，然卻未見被告有何作為，則其稱接
    到警方調查通知後，始於109 年8 月22 日申辦停話等情，
    不足為有利於其之認定，被告主觀上仍有容任他人非法利用
    該等手機門號之不確定故意甚明，是被告上開所辯，並無足
    採。
　㈥綜上，本件事證明確，被告犯行洵堪認定，且所為辯解均不
    足採信，應予依法論科。
二、論罪科刑：
  ㈠按刑法上之幫助犯，係對於犯罪與正犯有共同之認識，而以
    幫助之意思，對於正犯資以助力，而未參與實施犯罪之行為
    者而言。經查，本件被告將其申設之手機門號SIM 卡提供與
    詐欺集團成員持以詐欺他人財物，顯係基於幫助他人詐欺取
    財之犯意，且所為提供本案手機門號與他人之行為，屬該罪
    構成要件以外之行為，故核其所為，係犯刑法第30條第1 項
    前段、第339 條第1 項之幫助詐欺取財罪。被告申辦並1 次
    交付7 支門號之SIM 卡，幫助不詳詐欺集團成員持以詐騙告
    訴人、被害人等4 人，係以一幫助詐欺行為，同時幫助侵害
    4 人之財產法益，為以一行為觸犯數相同罪名之同種想像競
    合犯，應依刑法第55條規定，僅論以一幫助詐欺取財罪。
　㈡併辦部分：
　　如附表編號2 至編號4 所示移送併辦部分，用於詐騙各該告
    訴人或被害人使用之門號，均為被告於本案起訴之犯罪事實
    所示之109 年5 月11日下午5 時至6 時許，在臺南市東區東
    門路某通訊行門口，1 次交付與不詳詐欺集團成員使用，與
    原起訴如附表編號1 部分，係以1 個幫助詐欺行為，同時幫
    助侵害數告訴人、被害人之財產法益，具有想像競合犯之裁
    判上一罪關係，業如前述，應為起訴效力所及，自應併予審
    理。
　㈢刑之減輕：
　　被告基於幫助之不確定故意，幫助詐欺集團成員犯詐欺取財
    罪，所犯情節較正犯輕微，爰依刑法第30條第2 項規定，按
    正犯之刑減輕之。
  ㈣爰以行為人之責任為基礎，審酌被告知悉現今詐騙案件盛行
    ，報章媒體屢屢報導犯罪集團收購手機門號，作為撥打詐騙
    電話行騙使用之工具，政府因而於電子或平面媒體廣為宣導
    防止民眾受騙，詎被告為貪圖不法利益，竟於同日申辦7 支
    手機門號，並將該等門號SIM 卡出租與素不相識、欠缺信賴
    關係之人，容任不詳詐欺集團成員持以實行詐騙，助長財產
    犯罪之風氣，並使告訴人己○○、丁○○、庚○○及被害人戊○○因
    而受有如附表「匯款金額」欄所示之損失，所為確有不該。
    惟念被告本件所涉之犯罪情節，僅係提供撥打詐騙電話使用
    之手機門號SIM 卡，惡性及可責程度並非重大，犯後始終坦
    承申辦並交付手機門號SIM 卡與不詳詐欺集團成員使用，及
    獲有報酬之客觀事實，雖否認主觀上具有幫助詐欺取財之不
    確定故意，然事後仍與告訴人己○○、庚○○以分期賠償之方式
    成立調解，迄至本件辯論終結前，已按期賠償告訴人己○○2 
    萬7,000 元等情，有本院110 年度南司刑移調字第167 號、
    第249 號調解筆錄各1 份、被告提出之農漁資訊共用自動櫃
    員機交易明細表1 份、左鎮區農會匯款申請書5 份、郵政跨
    行匯款申請書3 份在卷可按（易字卷第143 頁、第211 頁、
    第299 頁至第309 頁），足認被告犯後確力求回復原狀，填
    補告訴人等人所受損害。兼衡被告前無因犯罪經法院論罪科
    刑之紀錄，有臺灣高等法院被告前案紀錄表1 份存卷可佐（
    易字卷第311 頁至第312 頁），素行良好，及於審理程序中
    自承為大學畢業之智識程度，未婚、無子女，現從事作業員
    工作，每月收入約2 萬5,000 元至3 萬元，並獨自居住之家
    庭生活及經濟狀況（易字卷第297 頁）等一切情狀，量處如
    主文所示之刑，並諭知如易科罰金之折算標準。
三、不予宣告沒收之說明：
　　被告因提供本件申辦之7 支門號SIM 卡，因而獲有7,000 元
    之報酬等情，業據被告供承在卷（易字卷第78頁、第88頁）
    ，固堪認為屬於被告之犯罪所得，惟被告業與告訴人己○○、
    庚○○成立調解，迄至本件辯論終結前，並已賠償其中2 萬7,
    000 元款項與告訴人己○○等情，如同前述，足認被告已將超
    出上開犯罪所得之款項實際合法發還被害人，應依刑法第38
    條之1 第5 項規定，不予宣告沒收或追徵，附此敘明。
據上論斷，應依刑事訴訟法第299 條第1 項前段，刑法第30條、
第339 條第1 項、第55條、第41條第1 項前段，刑法施行法第1 
條之1 第1 項，判決如主文。
本案經檢察官周盟翔提起公訴，檢察官徐書翰、許嘉龍移送併辦
，檢察官丙○○到庭執行職務。
中　　華　　民　　國　　111 　年　　2 　　月　　15　　日
                  刑事第一庭   審判長法  官  梁淑美
                                     法  官  鄭文祺
                                     法  官  陳品謙
以上正本證明與原本無異。
如不服本判決應於收受本判決後20日內向本院提出上訴書狀，並
應敘述具體理由。其未敘述上訴理由者，應於上訴期間屆滿後20
日內向本院補提理由書狀（均須按他造當事人之人數附繕本）「
切勿逕送上級法院」。 
　　　　　　　　　　　　　　　　　   書記官  趙建舜
中　　華　　民　　國　　111 　年　　2 　　月　　15　　日

附錄本案論罪科刑法條：
中華民國刑法第30條
幫助他人實行犯罪行為者，為幫助犯。雖他人不知幫助之情者，
亦同。
幫助犯之處罰，得按正犯之刑減輕之。

中華民國刑法第339 條第1 項
意圖為自己或第三人不法之所有，以詐術使人將本人或第三人之
前交付者，處5 年以下有期徒刑、拘役或科或併科50萬元以下罰
金。

附錄：卷宗目錄對照情形
編號 卷證簡稱 原卷名稱 1 警卷 高雄市政府警察局左營分局高市警左分偵字第10973807200號刑案偵查卷宗 2 偵卷 臺灣臺南地方檢察署109 年度偵字第21931 號偵查卷宗 3 易字卷 臺灣臺南地方法院110 年度易字第2 號刑事卷宗 4 併辦一警卷 臺南市政府警察局永康分局南市警永偵字第1090349363號刑案偵查卷宗 5 併辦一偵卷一 臺灣新北地方檢察署109 年度偵字第31665 號偵查卷宗 6 併辦一偵卷二 臺灣臺南地方檢察署109 年度偵字第17792 號偵查卷宗 7 併辦一偵卷三 臺灣臺南地方檢察署109 年度偵字第18483 號偵查卷宗 8 併辦二偵卷一 臺灣雲林地方檢察署109 年度偵字第6308號偵查卷宗 

附表：
編號 被害人 或 告訴人 詐騙方式 （民國） 匯款時間 （民國） 匯款地點 匯款金額 （新臺幣） 匯入帳戶 1 己○○ 詐欺集團成員於109 年5月22日上午11時46分許，以手機門號0000000000號撥打電話予己○○，佯稱為其姪女之男友黃偉綸，急需用錢等語。 109 年5 月22日 上午11時55分許 以手機操作網路銀行 3 萬元 臺灣銀行帳號000-000000000000號帳戶 2 丁○○ 詐欺集團成員於109 年6 月15日上午10時53分許、同年月18日上午10時9 分許，以手機門號0000000000號撥打電話予丁○○，佯稱為其鄰居，急需借款等語。 ①109 年6 月17日上午10時8 分許 ②109 年6月18日上午10時54分許 臺北市○○區○○路0 段00號南港郵局 ①30萬元 ②5 萬元 ①第一商業銀行帳號000-00000000000號帳戶 ②合作金庫商業銀行帳號000-0000000000000號帳戶 3 戊○○ 詐欺集團成員於109 年5 月21日晚間8 時10分許、同年月22日上午11時35分許，以手機門號0000000000號撥打電話予戊○○，佯稱為其姪子，急需借款等語。 109 年5 月22日 午間12時55分許 新北市○○區○○路0 段000 號汐止郵局 3 萬元 中國信託商業銀行帳號000-000000000000號帳戶 4 庚○○ 詐欺集團成員於109 年5 月20日下午5 時8 分許、同年月21日上午10時52分許至同日下午1 時56分許，以手機門號0000000000號撥打電話予庚○○，佯稱為其孫子黃子恩，急需用錢等語。 ①109 年5 月21日上午11時39分許 ②109 年5 月21日午間12時44分許 高雄市○○區○○路00號岡山郵局  ①15萬元 （以無摺存款方式存入） ②10萬元 ①中華郵政帳號000-00000000000000號帳戶 ②華南商業銀行帳號000-000000000000號帳戶